【裁判字號】    97,訴,2482
【裁判日期】    970611
【裁判案由】    搶奪
【裁判全文】
臺灣板橋地方法院刑事判決              97年度訴字第2482號
公  訴  人  臺灣板橋地方法院檢察署檢察官
被      告  乙○○
上列被告因搶奪案件，經檢察官提起公訴（97年度偵字第15107
號），被告於準備程序中為有罪之陳述，經本院合議庭裁定由受
命法官進行簡式審判程序獨任審理，本院判決如下：
    主  文
乙○○意圖為自己不法之所有，而搶奪他人之動產，累犯，處有
期徒刑壹年捌月。
    事  實
一、乙○○前於民國93年間，因搶奪案件，經本院以93年簡字第
    4640號判處有期徒刑6 月確定；又於94年間，因搶奪案件，
    經本院以94年訴字第1131號判處有期徒刑1 年確定，前開二
    罪經定應執行有期徒刑1 年5 月確定。又於94年間，因搶奪
    案件，經本院以94年訴字第1773號判處有期徒刑1 年2 月，
    復經減刑為有期徒刑7 月；又於94年間，因施用第一級毒品
    、第二級毒品罪，經本院以94年訴字第2170號分別判處有期
    徒刑8 月、5 月，復各經減刑為有期徒刑4 月、2 月15日，
    嗣與前開有期徒刑7 月，定應執行有期徒刑1 年確定，並與
    前開有期徒刑1 年5 月之科刑接續執行，均於96年7 月8 日
    縮刑期滿執行完畢。詎其猶不知悔改，竟意圖為自己不法之
    所有，於97年5 月12日晚上8 時10分許，騎乘其父所有車牌
    號碼CBE-227 號重型機車，行經臺北縣板橋市○○街與實踐
    路口時，見甲○○獨自騎乘自行車，遂騎乘上開機車從甲○
    ○後方接近甲○○，並趁甲○○不及防備之際，徒手搶奪甲
    ○○置於自行車前方菜籃內之皮包（內有身分證1 張、健保
    卡1 張、金融卡2 張、信用卡2 張、職員卡1 張、悠遊卡1
    張、價值新台幣《下同》400 元之金石堂禮券1 張、現金約
    100 元、皮夾1 只、手機1 支），得手後，除現金供己花用
    外，餘均丟棄於臺北縣板橋市環河橋下。嗣因甲○○記下上
    開機車車號，並經警調閱現場附近監視錄影查知乙○○身分
    後，於97年5 月13日上午7 時30分許，在臺北縣板橋市○○
    ○街102 巷19號1 樓乙○○住處為警查獲，並扣得上開現金
    餘款70元。
二、案經甲○○訴由臺北縣政府警察局板橋分局移送臺灣板橋地
    方法院檢察署檢察官偵查起訴。
    理  由
一、按除被告所犯為死刑、無期徒刑、最輕本刑為三年以上有期
    徒刑之罪或高等法院管轄第一審案件者外，於第一次審判期
    日前之準備程序進行中，被告先就被訴事實為有罪之陳述時
    ，審判長得告知被告簡式審判程序之旨，並聽取當事人、代
    理人、辯護人及輔佐人之意見後，裁定進行簡式審判程序，
    刑事訴訟法第273 條之1 第1 項定有明文。經核本件被告乙
    ○○所犯係死刑、無期徒刑、最輕本刑為三年以上有期徒刑
    以外之罪，其於準備程序中就被訴事實為有罪之陳述，經法
    官告知簡式審判程序之旨，並聽取公訴人及被告之意見後，
    本院合議庭認宜進行簡式審判程序，爰依首揭規定合議裁定
    由受命法官獨任進行簡式審判程序，合先敘明。
二、上揭事實，迭據被告乙○○於警詢及偵審中坦承不諱（見偵
    查卷第7 頁至第8 頁、第33頁、本院卷第22頁），核與證人
    即被害人甲○○於警詢所述遭搶奪情節相符（見偵查卷第10
    至第11頁），並有上開現金餘款70元、被告犯案時所穿載之
    黑色外套1 件、牛仔褲1 件、安全帽1 個扣案可資佐證，且
    有現場監視錄影翻拍照片3 幀、臺北縣政府察局板橋分局搜
    索扣押筆錄、被害人甲○○所出具之贓物認領保管單各1 件
    附卷可稽，足徵被告之自白核與事實相符，應堪採信。本件
    事證明確，被告上開犯行洵堪認定。
三、核被告所為，係犯刑法第325 條第1 項之搶奪罪。又被告前
    於93年間，因搶奪案件，經本院以93年簡字第4640號判處有
    期徒刑6 月確定；又於94年間，因搶奪案件，經本院以94年
    訴字第1131號判處有期徒刑1 年確定，前開二罪經定應執行
    有期徒刑1 年5 月確定。又於94年間，因搶奪案件，經本院
    以94年訴字第1773號判處有期徒刑1 年2 月，復經減刑為有
    期徒刑7 月；又於94年間，因施用第一級毒品、第二級毒品
    罪，經本院以94年訴字第2170號分別判處有期徒刑8 月、5
    月，復各經減刑為有期徒刑4 月、2 月15日，嗣與前開有期
    徒刑7 月，定應執行有期徒刑1 年確定，並與前開有期徒刑
    1 年5 月之科刑接續執行，均於96年7 月8 日縮刑期滿執行
    完畢，有臺灣高等法院被告前案紀錄表一件在卷可稽，其於
    五年之內，故意再犯本件最重本刑為有期徒刑以上之罪，為
    累犯，應依刑法第47條第1 項之規定加重其刑。審酌被告有
    上開犯罪前科，素行不佳，又正值青年，竟不循正當途徑獲
    取財物，反思不勞而獲，甫於96年7 月8 日執行前案之搶奪
    罪完畢，竟於前揭時地再著手搶奪他人財物，顯不知悔悟，
    嚴重危害社會治安，並使被害人甲○○遭受身心之驚懼，惡
    性非輕，惟念其搶奪所得非鉅，且犯後始終坦認犯行，態度
    非差等一切情狀，量處如主文所示之刑。至扣案之黑色外套
    、牛仔褲、安全帽，均係被告所有，且為被告犯罪時所穿載
    ，固據被告陳明在卷，惟該等物品均係日常生活所使用，尚
    難認係供搶奪犯罪所用，認無沒收之必要，爰不予宣告沒收
    ，附此敘明。
據上論斷，應依刑事訴訟法第273 條之1 第1 項、第299 條第1
項前段，刑法第325 條第1項、第47條第1項，判決如主文。
本案經檢察官陳旻源到庭執行職務。
中    華    民    國    97    年    6     月    11    日
                  刑事第十三庭    法  官  李麗珠
上列正本證明與原本無異。
如不服本判決，應於送達後十日內敘明上訴理由，向本院提出上
訴狀
                                  書記官  林政良
中    華    民    國    97    年    6     月    11    日
附錄本判決論罪法條：
刑法第三百二十五條第一項：
意圖為自己或第三人不法之所有，而搶奪他人之動產者，處六月
以上五年以下有期徒刑。


司法院資訊處製作；財團法人民間司法改革基金會備份。
